臺灣桃園地方法院刑事裁定
111年度聲字第2133號
聲  請  人  臺灣桃園地方檢察署檢察官
受  刑  人  夏啓鳳



上列聲請人因受刑人數罪併罰有二裁判以上，聲請定其應執行之
刑（111年度執聲字第1483號），本院裁定如下：
    主  文
夏啓鳳所犯如附表所示之罪刑，應執行有期徒刑參年拾壹月。
    理  由
一、聲請意旨略以：受刑人夏啓鳳因犯施用毒品及竊盜等案件，
    先後經法院判決確定如附表，應依刑法第53條、第51條第5
    款及第50條第2項定其應執行之刑，爰依刑事訴訟法第477條
    第1項聲請裁定等語。
二、按裁判確定前犯數罪者，併合處罰之。但有下列情形之一者
    ，不在此限：一、得易科罰金之罪與不得易科罰金之罪。二
    、得易科罰金之罪與不得易服社會勞動之罪。三、得易服社
    會勞動之罪與不得易科罰金之罪。四、得易服社會勞動之罪
    與不得易服社會勞動之罪。前項但書情形，受刑人請求檢察
    官聲請定應執行刑者，依第51條規定定之。數罪併罰有二裁
    判以上宣告多數有期徒刑者，於各刑中之最長期以上，各刑
    合併之刑期以下，定其刑期，但不得逾30年，刑法第50條、
    第51條第5款、第53條分別定有明文。又按刑法第48條應更
    定其刑者，或依刑法第53條及第54條應依刑法第51條第5款
    至第7款之規定，定其應執行之刑者，由該案犯罪事實最後
    判決之法院之檢察官，聲請該法院裁定之，刑事訴訟法第47
    7條第1項亦有明定。再按刑事訴訟法第370條第2項、第3項
    ，已針對第二審上訴案件之定應執行刑，明定有不利益變更
    禁止原則之適用；而分屬不同案件之數罪併罰有應更定執行
    刑之情形，倘數罪之刑，曾經定應執行刑，再與其他裁判宣
    告之刑定應執行刑時，在法理上亦同受此原則之拘束。亦即
    ，另定之執行刑，其裁量所定之刑期，不得較重於前定之執
    行刑加計後裁判宣告之刑或所定執行刑之總和（最高法院11
    0年度台抗字第2051號裁定意旨參照）。又數罪併罰中之一
    罪，依刑法規定得易科罰金，若因與不得易科罰金之他罪併
    合處罰結果而不得易科罰金時，原可易科部分所處之刑，自
    亦無庸為易科折算標準之記載（司法院院字第2702號解釋、
    司法院大法官釋字第144號解釋及第679號解釋理由書意旨參
    照）。故在數罪併罰，有二裁判以上，定其應執行之刑時，
    若有得易科罰金之罪與不得易科罰金之罪併合處罰結果而不
    得易科罰金時，原可易科部分所處之刑，自亦無庸為易科罰
    金折算標準之記載。
三、經查受刑人前因犯如附表所示之罪，經法院判決判處如附表
    所示之刑確定，有上開判決書、臺灣高等法院被告前案紀錄
    表等各1份在卷可稽。其中受刑人所犯如附表編號1、2、4、
    5、8、10、12所示之罪所處之刑已不得易科罰金，其餘之罪
    雖得易科罰金，惟受刑人業於民國111年7月9日向檢察官聲
    請就如附表所示之罪合併定應執行刑，此有「臺灣桃園地方
    檢察署依102年1月23日修正之刑法第50條調查受刑人是否聲
    請定應執行刑調查表」1份在卷可稽（執聲卷第9頁），已合
    定刑要件。又受刑人所犯如附表編號1至2、4至5、6至7所示
    之罪刑曾定應執行刑，依前揭說明，本院就附表1至12之案
    件再為定應執行刑之裁判時，除遵守外部界限外，並應在前
    開裁判所定應執行刑加計其餘宣告刑之總和範圍內定應執行
    刑。茲聲請人以本院為犯罪事實最後判決之法院，聲請就上
    開12罪定其應執行刑，本院審認核屬正當，是本院審酌被告
    所犯如附表所示之罪主要為施用毒品罪、具有病患性犯人之
    特質之情，另有3罪為竊盜罪，參以各罪犯罪時間差距、各
    罪情節，兼顧刑罰衡平之要求、矯正受刑人之目的及受刑人
    對於定刑之意見為請從輕量刑（見本院卷第81頁）等一切情
    狀，定其應執行刑如主文所示。
四、依刑事訴訟法第477條第1項，刑法第50條、第53條、第51條
    第5款，裁定如主文。
中　　華　　民　　國　　111 　年　　8 　　月　　18　　日
                  刑事第十五庭  法　官　林岷奭
以上正本證明與原本無異。
如不服本裁定，應於裁定送達後5 日內向本院提出抗告狀。
　　　　　　　　　　　　　　　  書記官　林慈思
中　　華　　民　　國　　111 　年　　8 　　月　　24　　日
附表：受刑人夏啓鳳定應執行刑案件一覽表
編號  1 2 3 罪名  施用第一級毒品罪 施用第一級毒品罪 施用第二級毒品罪 宣告刑  有期徒刑8月 有期徒刑8月 有期徒刑4月 犯罪日期  108年8月31日 108年10月24日 108年8月31日 偵查機關 年度案號  臺灣新竹地方檢察署109年度毒偵緝字第41、42號 臺灣新竹地方檢察署109年度毒偵緝字第41、42號 臺灣新竹地方檢察署109年度毒偵緝字第41、42號 最後事實審 法院 臺灣新竹地方法院 臺灣新竹地方法院 臺灣新竹地方法院  案號 109年度訴字第394號 109年度訴字第394號 109年度訴字第394號  判決日 109年6月8日 109年6月8日 109年6月8日 確定判決 法院 臺灣新竹地方法院 臺灣新竹地方法院 臺灣新竹地方法院  案號 109年度訴字第394號 109年度訴字第394號 109年度訴字第394號  確定日 109年6月8日 109年6月8日 109年6月8日 是否為得易科罰金之案件  否 否 是 備註  臺灣新竹地方檢察署109年度執字第3399號 臺灣新竹地方檢察署109年度執字第3399號 臺灣新竹地方檢察署109年度執字第3400號   編號1至2經原判決定應執行有期徒刑1年2月確定   

編號  4 5 6 罪名  施用第一級毒品罪 施用第一級毒品罪 施用第二級毒品罪 宣告刑  有期徒刑9月 有期徒刑9月 有期徒刑5月 犯罪日期  108年8月28日凌晨3時28分為警採尿回溯26小時內某時 108年9月27日 108年8月28日凌晨3時28分為警採尿回溯96小時內某時 偵查機關 年度案號  臺灣新竹地方檢察署108年度毒偵字第2096、2106號 臺灣新竹地方檢察署108年度毒偵字第2096、2106號 臺灣新竹地方檢察署108年度毒偵字第2096、2106號 最後事實審 法院 臺灣新竹地方法院 臺灣新竹地方法院 臺灣新竹地方法院  案號 109年度訴字第64號 109年度訴字第64號 109年度訴字第64號  判決日 109年6月10日 109年6月10日 109年6月10日 確定判決 法院 臺灣新竹地方法院 臺灣新竹地方法院 臺灣新竹地方法院  案號 109年度訴字第64號 109年度訴字第64號 109年度訴字第64號  確定日 109年6月10日 109年6月10日 109年6月10日 是否為得易科罰金之案件  否 否 是 備註  臺灣新竹地方檢察署109年度執字第3710號 臺灣新竹地方檢察署109年度執字第3710號 臺灣新竹地方檢察署109年度執字第3711號   編號4至5經原判決定應執行有期徒刑1年3月確定  編號6至7經原判決定應執行有期徒刑8月確定 

編號  7 8 9 罪名  施用第二級毒品罪 施用第一級毒品罪 施用第二級毒品罪 宣告刑  有期徒刑5月 有期徒刑10月 有期徒刑6月 犯罪日期  108年9月27日 109年4月3日 109年4月3日 偵查機關 年度案號  臺灣新竹地方檢察署108年度毒偵字第2096、2106號 臺灣新竹地方檢察署109年度毒偵字第688號 臺灣新竹地方檢察署109年度毒偵字第688號 最後事實審 法院 臺灣新竹地方法院 臺灣新竹地方法院 臺灣新竹地方法院  案號 109年度訴字第64號 109年度訴字第459號 109年度訴字第459號  判決日 109年6月10日 109年7月22日 109年7月22日 確定判決 法院 臺灣新竹地方法院 臺灣新竹地方法院 臺灣新竹地方法院  案號 109年度訴字第64號 109年度訴字第459號 109年度訴字第459號  確定日 109年6月10日 109年7月22日 109年7月22日 是否為得易科罰金之案件  是 否 是 備註  臺灣新竹地方檢察署109年度執字第3711號 臺灣新竹地方檢察署109年度執字第3927號 臺灣新竹地方檢察署109年度執字第3928號   編號6至7經原判決定應執行有期徒刑8月確定   

編號  10 11 12 罪名  犯結夥三人以上攜帶兇器竊盜罪 竊盜罪 結夥三人以上竊盜罪 宣告刑  有期徒刑7月 有期徒刑6月 有期徒刑1年1月 犯罪日期  108年9月10日 108年9月12日 108年9月17日 偵查機關 年度案號  臺灣新竹地方檢察署109年度偵緝字第271號、偵字第6967號 臺灣桃園地方檢察署108年度偵字第30665號 臺灣桃園地方檢察署108年度偵字第30406號 最後事實審 法院 臺灣新竹地方法院 臺灣桃園地方法院 臺灣桃園地方法院  案號 109年度易字第610號 109年度審簡字第1137號 110年度易字第327號  判決日 109年9月30日 110年4月9日 111年1月7日 確定判決 法院 臺灣新竹地方法院 臺灣桃園地方法院 臺灣桃園地方法院  案號 109年度易字第610號 109年度審簡字第1137號 110年度易字第327號  確定日 109年9月30日 110年5月11日 111年2月8日 是否為得易科罰金之案件  否 是 否 備註  臺灣新竹地方檢察署109年度執字第5782號 臺灣桃園地方檢察署110年度執字第5694號 臺灣桃園地方檢察署111年度執字第4782號